臺灣高等法院交通事件裁定　　　　　　 96年度交抗字第412號
抗　告　人
即受處分人　甲○○
上列抗告人因違反道路交通管理處罰條例案件，不服臺灣桃園地
方法院，中華民國96年5月4日所為95年度交聲字第433號裁定，
提起抗告，本院裁定如下：
    主  文
抗告駁回。
    理  由
一、原裁定意旨略以：(一)抗告人即受處分人甲○○於民國95年2
    月20日上午11時50分許，駕駛車牌號碼CN-8567自用小客車
    ，併排停放在距離交岔路口10公尺內劃設有紅實線之桃園縣
    桃園市○○路685號前，為桃園縣政府警察局交通隊警員張
    良智舉發等情，經證人即舉發警員張良智於原審證述明確，
    即抗告人亦承認有違規停車情事，並有桃園縣政府警察局桃
    警局交字第DB0000000號舉發違反道路交通管理事件通知單
    影本，在卷可稽。抗告人有上開交通違規行為，已堪認定。
    (二)按交岔路口10公尺內、消防栓5公尺內、設有禁止臨時停
    車標誌、標線處所，不得臨時停車。道路交通安全規則第11
    1條第2、3款，定有明文。次按紅實線設於路側，用以禁止
    臨時停車，為道路交通標誌標線號誌設置規則第149條第1項
    第1款第5目所明定。復依道路交通管理處罰條例第56條第1
    項第1、3、6款規定，汽車駕駛人，在禁止臨時停車處所，
    或在消防栓之前，或併排停車者，處新臺幣（下同）600元
    以上1千200元以下罰鍰。所謂「臨時停車」，依道路交通管
    理處罰條例第3條第9款規定，係指車輛因上、下人、客，裝
    卸物品，其引擎未熄火，停止時間未滿3分鐘，保持立即行
    駛之狀態；「停車」，依同條第10款規定，係指車輛停放於
    道路兩側或停車場所，而不立即行駛者。(三)抗告人雖以其所
    駕駛車輛並未熄火，而與其他車輛併排臨時停車，下車至便
    利商店購買礦泉水，前後不到2分鐘，立即駛離。警員不於
    違規停車時，逕行照相舉發，卻於車輛駛離後，方予攔停，
    強命提出駕駛執照及行車執照，而為舉發，警員舉發程序不
    當等語置辯。惟查，證人張良智證述其舉發抗告人違規停車
    時，抗告人之車輛尚未駛離等情明確。抗告人所辯上情，已
    難採信。何況，抗告人縱然已將車輛駛離，仍無礙於抗告人
    有上述交通違規行為。次查，抗告人自承其係駕駛車輛停放
    ，下車購物，核與「臨時停車」規定不合，而屬「停車」。
    復查，依抗告人於原審所提出其停車處所照片顯示，足認抗
    告人確實於劃設有禁止臨時停車紅實線、交岔路口10公尺內
    ，及消防栓5公尺內，併排停車無訛。抗告人所辯各情，不
    能採取。(四)抗告人上述停車行為，違反道路交通管理處罰條
    例第56條第1項第1款「在禁止臨時停車處所停車」、第3款
    「在消防栓之前停車」、同條項第6款「併排停車」規定。
    原處分機關交通部公路總局新竹區監理所桃園監理站，依道
    路交通管理處罰條例第56條第1項第1款規定，裁處罰鍰900
    元，於法有據。抗告人仍執前詞，指摘原處分不當，聲明異
    議，為無理由，應予駁回等語。
二、抗告意旨略以：警員於發現抗告人有違規停車行為，應及時
    照相舉發，其未及時為之，應已放棄。而警員於抗告人駕駛
    車輛離開，已無違規行為之下，方始攔停舉發，已逾越權限
    ，違反憲法及刑事訴訟法規定，不得作為證據。又抗告人係
    併排停車，並非舉發違反道路交通管理事件通知單所記載「
    紅線停車」，舉發警員顯然張冠李戴等語。
三、經查，行為人有違反道路交通管理處罰條例之行為，自行為
    成立之日起；行為有連續或繼續之狀態者，自行為終了之日
    起，逾3個月不得舉發，此觀該條例第90條前段規定即明。
    又相關法規並未規定，舉發違規停車，必須照相存證。抗告
    人所稱車輛已駛離一段距離，警員方始攔停舉發等情，縱認
    屬實，警員所為舉發，亦屬合法。抗告人所稱警員未於違規
    停車當下，及時照相舉發，而於車輛駛離後，方才攔停舉發
    ，已逾越權限，不得作為證據等情，於法無據。次查，依抗
    告人於原審所提出其停車處所照片顯示，足認抗告人確實於
    劃設有禁止臨時停車紅實線、交岔路口10公尺內，及消防栓
    5公尺內，併排停車。則舉發違反道路交通管理事件通知單
    記載抗告人有「紅線停車」之交通違規行為，僅不夠詳盡，
    並無不實可言。綜上，抗告意旨所指各節，核不足取。原裁
    定認事用法，均無不合。抗告意旨就有交通違規行為，並無
    爭執，卻任憑己見，解釋法律，指摘原裁定不當，提起抗告
    ，為無理由，應予駁回。
四、據上論結，應依道路交通案件處理辦法第26條，刑事訴訟法
    第412條，裁定如主文。
中　　華　　民　　國　　96　　年　　6 　　月　　13　　日
                  刑事第十三庭審判長法  官  曾德水
                                    法  官  王炳梁
                                    法  官  李錦樑
以上正本證明與原本無異。
不得再抗告。
                                    書記官  吳金來
中　　華　　民　　國　　96　　年　　6 　　月　　13　　日
